臺灣臺南地方法院民事裁定　　　　　　　100年度訴字第894號
原　　　告
即 聲 請人　吳慶文
上列原告與被告臺南市政府間請求返還承租權事件，經高雄高等
行政法院以100年度訴字第48號裁定移送前來，原告聲請裁定停
止訴訟程序並移送行政法院，本院裁定如下：
    主  文
聲請駁回。
    理  由
一、原告聲請意旨略以：本件原告與被告臺南市政府間請求返還
    承租權事件，雖經高雄高等行政法院以100年度訴字第48號
    裁定移送鈞院，原告對上開裁定抗告，經最高行政法院以10
    0年度裁字第1521號裁定抗告駁回後，該案現由鈞院以100年
    度訴字第894號事件審理，鈞院並裁定命原告補繳裁判費及
    事實理由，惟原告已對高雄高等行政法院100年度訴字第48
    號裁定聲請再審，鈞院對該案並無管轄權，爰依民事訴訟法
    第182條之1準用行政訴訟法第12條之2第4項，聲請裁定停止
    訴訟程序，並先將本案移送管轄之行政法院待審云云。
二、按行政法院認其無受理訴訟權限者，應依職權以裁定將訴訟
    移送至有受理訴訟權限之管轄法院。移送之裁定確定時，受
    移送之法院認其亦無受理訴訟權限者，應以裁定停止訴訟程
    序，並聲請司法院大法官解釋。受移送之法院經司法院大法
    官解釋無受理訴訟權限者，應再行移送至有受理訴訟權限之
    法院。行政訴訟法第12條之2第2項、第3項、第4項分別定有
    明文。又按普通法院就其受理訴訟之權限，如與行政法院確
    定裁判之見解有異時，應以裁定停止訴訟程序，並聲請司法
    院大法官解釋。經司法院大法官解釋普通法院無受理訴訟權
    限者，普通法院應將該訴訟移送至有受理訴訟權限之法院，
    民事訴訟法第182條之1第1項、第2項亦著有明文。是行政法
    院將其認無受理訴訟權限之訴訟以確定裁定移送至普通法院
    後，如普通法院認其有受理訴訟之權限，應逕為審判，自無
    裁定停止訴訟程序並聲請司法院大法官解釋之必要；惟普通
    法院之見解與行政法院之見解有異時，即應以裁定停止訴訟
    程序，並聲請司法院大法官解釋，然當事人並無逕行聲請普
    通法院將訴訟再行移送至行政法院之權限。
三、經查：原告因主張其與被告間就坐落臺南市○○區○○段25
    46、2550地號等2筆公地（下稱系爭土地）存在不定期限租
    賃關係，向被告申請返還系爭土地，遭被告拒絕，而提起行
    政訴訟，惟行政機關代表國庫出租公有財產，並非行使公權
    力對外發生法律效果之單方行政行為，而屬私法上契約行為
    ，已經司法院釋字第448號解釋在案，是本件原告與被告間
    因租用系爭公有土地所生之爭議，核屬私法上爭議，行政法
    院自無受理訴訟之權限。另被告之住所設於本院轄區，本院
    依民事訴訟法第1條第1項規定自有管轄權，是高雄高等行政
    法院以其無受理本件訴訟之權限，依行政訴訟法第12條之2
    第2項規定，裁定移送至有受理訴訟權限之本院，於法並無
    不合。退步言之，縱認本院無受理本件訴訟之權限，惟依前
    揭說明，應由本院以裁定停止訴訟程序，並聲請司法院大法
    官解釋，原告亦無從聲請裁定停止訴訟程序，將本件訴訟再
    移送至行政法院，是原告聲請裁定停止訴訟程序將本件訴訟
    再移送至高雄高等行政法院，為無理由，應予駁回。
中    華    民    國   100    年    8     月    5     日
                  民事第三庭    法  官  王淑惠
以上正本係照原本作成。
如不服本裁定應於送達後10日內向本院提出抗告狀，並繳納抗告
費新臺幣1,000元。
中    華    民    國   100    年    8     月    5    日
                                書記官  任婉筠